最  高  行  政  法  院  判  決                    九十一年度判字第六七五號
    上  訴  人  公成興股份有限公司
    代  表  人  乙○○
    被 上訴 人  財政部臺北關稅局
    代  表  人  甲○○
右當事人間因違反報關行設置管理辦法事件，上訴人對於中華民國九十年一月十八日
臺北高等行政法院八十九年度訴字第九九二號判決，提起上訴，本院判決如左：
    主  文
上訴駁回。
上訴審訴訟費用由上訴人負擔。
    理  由
上訴人起訴主張：上訴人因急於報關提貨，所屬端末機操作員誤將越長公司之名稱及
統一編號輸為朝程公司，嗣發現錯誤即主動以書面向被告申請更正，且申請更正時貨
物尚未放行提領，純屬疏忽所致。既無意圖規避抽驗審查比率問題，又查無逃漏關稅
及走私行為，可謂情節相當輕微，原處分核處上訴人停止營業，顯然過於嚴苛等語。
被上訴人則以：上訴人報關日期為八十九年一月六日，被上訴人於同年月七日受理收
單後即予審理，發現申報錯誤情事，且除統一編號不符外，中、英文名稱、地址均一
併矯飾錯誤，顯非端末機操作員單一錯誤所致；經辦關員於審核報單時，隨即通知上
訴人處理，上訴人於八十九年一月七日始以申請書申請更正納稅義務人後，續由被上
訴人辦理審核放行手續，並非上訴人主動發現錯誤申請更正。其行為雖查無逃避關稅
及走私，惟意圖規避抽驗審核比率甚明，已違反報關行設置管理辦法第十四條第二項
規定。又上訴人前曾於八十八年二月六日因錯誤申報納稅義務人名稱，經被上訴人以
八十八年三月二十五日北普出字第八八一○一七八○號函處分警告乙次，本件為第二
次違規，對其處停止營業二星期，並無過量等語資為抗辯。
原判決斟酌全辯論意旨及調查證據結果，以：上訴人於八十九年一月六日受理越長公
司委託報運進口貨物一批（報單號碼：ＣＡ＼八九＼二○六＼○○○一六），將納稅
義務人申報為朝程公司，經被上訴人發現不符，通知補正後，上訴人始申請更正之事
實，業據被上訴人所屬經辦關員即本件訴訟代理人曾宗欽陳述甚詳，並有進口報單、
、報關處理紀錄附卷可證。上訴人主張主動申請更正，核與卷附更正申請書所載內容
及被上訴人實際受更正作業情形不符，自不足採。至其主張係電腦端末機操作員輸入
錯誤，亦係卸責之詞。上訴人將高風險廠商錯誤報為低風險廠商，影響被上訴人控管
抽驗審核之正常作業，且本件已是第二次違規，則被上訴人酌情處上訴人停止營業二
星期，自無不合。遂適用關稅法第六條及報關行設置管理辦法第十四條第二項、第四
十四條之規定，駁回上訴人之訴，核無違誤。查上訴人前於八十八年二月六日因同樣
違規行為，經被上訴人處以警告乙次在案，已如上述。茲未滿一年，又為本件不實申
報行為，被上訴人酌情處以停止營業二星期，難謂過重。上訴論旨執以指摘原判決維
持原處分，有違比例原則云云，難謂有理。應予駁回。
據上論結，本件上訴為無理由，爰依行政訴訟法第二百五十五條第一項、第九十八條
第三項前段，判決如主文。
中    華    民    國    九十一      年      五        月        九      日
                    最 高 行 政 法 院  第 四 庭
                                審 判 長 法  官      廖  政  雄
                                         法  官      趙  永  康
                                         法  官      林  清  祥
                                         法  官      鍾  耀  光
                                         法  官      姜  仁  脩
右  正  本  證  明  與  原  本  無  異
                                         法院書記官  彭  秀  玲
中    華    民    國    九十一      年      五        月      九        日
